【裁判字號】    99,易,1576
【裁判日期】    990630
【裁判案由】    詐欺
【裁判全文】
臺灣臺北地方法院刑事判決              99年度易字第1576號
公  訴  人  臺灣臺北地方法院檢察署檢察官
被      告  丁○○
上列被告因詐欺案件，經檢察官提起公訴（99年度偵緝字第739
號），嗣於本院準備程序進行中，被告先就被訴事實為有罪之陳
述，經裁定適用簡式審判程序，判決如下：
    主  文
丁○○連續意圖為自己不法之所有，以詐術使人將本人之物交付
，處有期徒刑壹年肆月，減為有期徒刑捌月。
    事  實
一、丁○○明知自身名下無財產積蓄、無正當職業、經濟狀況不
    佳，本即無力清償下述款項，詎基於意圖為自己不法之所有
    之概括犯意，而為連續詐欺取財行為：(一)於91年3月間，利
    用電腦設備進入「YAHOO奇摩」交友網站聊天室並登入，冒
    稱「陳耀文」，結識在臺南縣麻豆鎮○○路33巷2之1號住處
    內上網之乙○○而為男女朋友後，即自91年3月27日起連續
    於在臺南市與乙○○見面時、電話聯絡時以欲投資股票及家
    中急需用錢等不實理由向乙○○借款，並保證將如期清償且
    迎娶乙○○而施用詐術，使乙○○陷於錯誤，於如附表一所
    示之日期、地點匯款如附表一之金額至丁○○之中國信託商
    業銀行000000000000號帳戶、不詳銀行之00000000 0000號
    帳戶內而得逞，92年11月8日間經雙方結算，丁○○承認共
    向乙○○借得新臺幣（下同）150萬元，並簽立借據1紙及面
    額為20萬元之本票7張、10萬元之本票1張與乙○○表示願意
    償還上述借款之意，詎上開本票嗣均不獲兌現，且丁○○亦
    自93年8月起避不見面；(二)丁○○復基於前開概括犯意，另
    自93年5月起，利用電腦設備登入前揭交友網站聊天室，訛
    稱其係名為「高橋浩二」、在臺工作之日本籍男子，結識在
    臺北市大安區○○○路○段111號8號3樓住處上網之丙○○而
    為男女朋友，丁○○即自93年7月29日起，於與丙○○電話
    聯絡及見面時訛稱伊日本人在臺灣購物、匯款不便及遺失護
    照無法返回日本等理由，向丙○○借款及要求丙○○代墊費
    用，並允諾將如期清償並與丙○○結婚、帶丙○○赴日定居
    而施用詐術，使丙○○陷於錯誤，於如附表二所示之時間、
    地點陸續代墊及借貸如附表二所示之金錢而得逞，嗣雙方結
    算丙○○代為支付之費用，丁○○於93年9月5日給付丙○○
    以康延企業有限公司為發票人、發票日為93年9月25日、票
    面金額為80萬元之支票1張，用以償還上開費用，詎上開支
    票到期亦不獲兌現。俟乙○○於93年10月11日循線與丙○○
    聯絡後，兩人始悉上情。
二、案經丙○○、乙○○訴由臺北市政府警察局中山分局報告臺
    灣臺北地方法院檢察署檢察官偵查起訴，嗣於本院準備程序
    進行中，丁○○先就被訴事實為有罪之陳述，經裁定適用簡
    式審判程序。
    理  由
一、證據能力之判斷：
    (一)查被告丁○○所為不利於己之陳述，並無出於強暴、脅迫
      、利誘、詐欺、疲勞訊問、違法羈押或其他不正之方法，
      亦非違反法定障礙事由經過期間不得訊問或告知義務之規
      定而為，依刑事訴訟法第156條第1項、第158條之2規定，
      應認其有證據能力。
    (二)證人即被害人乙○○、丙○○於審判外之陳述，因本件適
      用簡式審判程序，依刑事訴訟法第273條之2規定排除同法
      第159條第1項傳聞排除法則之適用，自有證據能力。
    (三)再查，又本件認定犯罪事實所憑之供述及非供述證據（如
      後所述），均無違反法定程序而取得之情形，且供述證據
      部分亦未經當事人於言詞辯論終結前聲明異議，本院審酌
      此等供述證據作成時之情況，認為適當，是依刑事訴訟法
      第158 條之4反面規定、159條之5規定，自均有證據能力
      。
二、上揭犯罪事實，業據被告丁○○迭於偵訊及本院審理時坦承
    不諱，核與證人即告訴人乙○○、丙○○警詢、偵訊時證述
    內容相符，並有卷附告訴人乙○○之存摺影本（見偵卷第9
    頁至12頁）、中國信託商業銀行股份有限公司99年6月17日
    中信銀字第09922271207222號函附000000000000號、00000
    00000000號帳戶91年3月至93年8月往來明細（見本院卷）、
    切結書1紙、本票8張（見偵卷第5頁至第8頁）、告訴人丙○○提出之自動櫃員機交易明細表3紙（見偵卷第34頁）、丙○○之匯豐銀行93年7月、8月、新竹國際商業銀行93年8月
    、花旗銀行93年9月信用卡帳單（見偵卷第37頁、40頁、49
    頁、54頁）、中華電信0000000000號行動電話申請書、帳單
    、收據（見偵卷第33頁、42頁、44頁、45業）、大眾電信00
    00000000號行動電話申請書（見偵卷第31頁）、和信電訊電
    信費帳單（見偵卷第47頁）、宅配單（見偵卷第35頁）、康
    延企業有限公司AR0000000號面額80萬元之支票及退票理由
    單（見偵卷第36頁）、被告之稅務電子閘門財產所得調件明
    細表（見偵卷第109頁）可稽，且觀諸被告委請丙○○代墊
    之消費明細中，包含LV名牌皮包及飯店之住宿費用在內，均
    為奢侈品，核非名下無財產積蓄、無正當職業、經濟狀況不
    佳之被告維持生活所必要之花費，益認被告確有不法所有之
    意圖甚明，是被告自白與事實相符，綜上所述，本件事證明
    確，被告犯行堪以認定，應依法論科。
三、被告行為後，刑法業於94年2月2日修正公布，且依刑法施行
    法第10條之1規定，各修正條文於95年7月1日起施行生效；
    刑法中規範行為後法律變更所生新舊法比較適用之準據者，
    為刑法第2條第1項，此條項規定，固亦由95年7月1日修正施
    行前所採之「從新從輕原則」，改為修正後之「從舊從輕原
    則」，然該條既為新舊法比較適用之準據法，本身自無更為
    新舊法比較之問題，是自應一律適用修正後刑法第2條第1項
    規定，即「行為後法律有變更者，適用行為時之法律，但行
    為後之法律有利於行為人者，適用最有利於行為人之法律。
    」，以決定各該刑法條文之新舊法適用。而比較適用最有利
    於行為人之法律時，應就罪刑有關之共犯、未遂犯、連續犯
    、牽連犯、結合犯、以及累犯加重、自首減輕、暨其他法定
    加減原因（如身分加減）、與加減例等一切情形，綜其全部
    之結果，而為比較，再適用有利於行為人之法律處斷，且應
    就罪刑有關之一切情形，比較其全部之結果，而為整個之適
    用，不能割裂而分別適用有利益之條文，最高法院24年上字
    第4634號、27年上字第2615號判例、最高法院95年5月23日
    95年度第8次刑事庭會議決議意旨可資參照，以下即本於從
    舊從輕原則，就本件適用之刑法條文有新舊法比較適用必要
    者臚列如下，並於個別比較後，綜其全部罪刑之結果決定新
    舊法之整體適用。經查：
    (一)被告行為後，刑法施行法第1之1條業於95年6月14日增訂
      公布，於95年6月16日生效施行，該條規定：「中華民國
      94年1月7日刑法修正施行後，刑法分則編所定罰金之貨幣
      單位為新臺幣。94年1月7日刑法修正時，刑法分則編未修
      正之條文定有罰金者，自94年1月7日刑法修正施行後，就
      其所定數額提高為30倍。但72年6月26日至94年1月7日新
      增或修正之條文，就其數額提高為3倍。」，查本件論罪
      科刑之刑法分則編條文（詳見後述）為72年6月25日以前
      即已制訂生效、72年6月26至94年1月7日均未曾修正、且
      條文中定有罰金規定之條文，於95年7月1日即94年1月7日
      刑法修正施行後，固應依刑法施行法第1之1條規定，改以
      新臺幣計算罰金數額，且提高罰金數額至30倍；然被告行
      為時，依上開刑法分則編條文、罰金罰鍰提高標準條例第
      1條、現行法規所定貨幣單位折算新臺幣條例第2條規定，
      罰金數額則係以銀元（以新臺幣元之3倍折算）計算、提
      高為2倍至10倍，況倘於個案中宣告罰金刑時，依修正前
      刑法第33條第5款規定，罰金最低額可為銀元1元（即新臺
      幣3元），然依修正後刑法第33條第5款規定，罰金最低額
      則為新臺幣1000元，此種行為後法律有變更之情形，比較
      結果，行為後之法律並無較有利於行為人可言，本院自應
      以刑法94 年1月7日修正前、仍依銀元計算罰金數額，且
      未依刑法施行法第1之1條規定提高罰金數額至30倍之刑法
      分則編條文論處。
    (二)按行為後法律有變更者，適用行為時之法律，但行為後之
      法律有利於行為人者，適用最有利於行為人之法律，刑法
      第2條第1項定有明文；被告行為後，刑法第56條關於連續
      犯之規定業於94年2月2日修正刪除，且依刑法施行法第10
      條之1規定，於95年7月1日生效，修正刪除連續犯規定後
      ，除法理上合於接續犯、包括一罪之情形仍可以一罪論外
      ，其餘數犯罪行為之情形，即應依刑法第51條規定分論併
      罰，經查，本件核無合於接續犯或包括一罪之情形，故修
      正後刪除連續犯之規定並無較有利於行為人可言，是依前
      開說明，被告行為時之法律即95年7月1日修正生效施行前
      之刑法第56條連續犯規定自應仍予適用。
    (三)綜上罪刑有關刑法條文新舊法個別比較後之全部結果，（
      除法律未變更之外），上揭條文應整體適用刑法修正前之
      規定論處。
四、按刑法第339條第1、2項分別規定詐欺取財罪及詐欺得利罪
    ，前者之行為客體係指財物，後者則指取得債權、免除債務
    、延期履行債務或提供勞務等財物以外之財產上不法利益，
    最高法院86年度台上字第3534號判決意旨可資參照。被告以
    如事實欄所示理由訛詐告訴人丙○○，使告訴人丙○○代為
    墊付如附表二所示款項，是被告詐欺之對象，係告訴人丙○○，而非如附表二所示商店，且被告所詐欺者，係告訴人丙○○代為墊付被告飯店住宿費用、房租及行動電話通話費用
    等交付之金錢，乃財物之一種，而非自各該商店處免除債務
    或提供勞務等財物以外之財產上不法利益，自應成立刑法第
    339條第1項之詐欺取財罪（臺灣高等法院暨所屬法院89年法
    律座談會刑事類提案第10號研討結果參照）。核被告所為，
    均係犯刑法第339條第1項之詐欺取財罪，公訴意旨認被告就
    詐欺告訴人丙○○，請丙○○代為支付旅館住宿費用、房租
    及行動電話通話費用之部分係犯刑法第339條第2項之詐欺得
    利罪嫌，尚有誤會，惟基本事實同一，並無不利於被告防禦
    權之情形，是本院自應予以審理，並變更法條。被告多次詐
    欺取財犯行，時間緊接、方法相近，觸犯構成犯罪要件相同
    之罪名，顯係基於概括犯意，應依修正前刑法第56條連續犯
    之規定論以一罪，並依法加重其刑。又按受有期徒刑之執行
    完畢，或受無期徒刑或有期徒刑一部之執行而赦免後，再犯
    裁判上一罪之連續犯時，是否構成累犯，應以最初行為之犯
    罪時作為計算累犯成立與否之標準，至其犯罪行為終了於何
    時，則非所問，最高法院93年度台非字第273號判決意旨可
    資參照，查被告固曾於89年間因妨害兵役案件，經臺灣桃園
    地方法院91年度訴緝字第45號判決判處有期徒刑6月確定，
    於92年10月20日易科罰金執行完畢，有臺灣高等法院被告前
    案紀錄表在卷可稽，惟被告所為如事實欄所示之犯行均構成
    連續犯，且最初犯罪行為係在91年3月27日，乃上開有期徒
    刑執行完畢前所為，是依前開說明，被告所為本件犯行自不
    成立累犯，公訴意旨認被告此部分犯行構成累犯，亦屬誤會
    。爰審酌：(1)被告係高中肄業，為本件犯行時無正當職業；
    (2)被告係以冒名他人，利用乙○○、丙○○2人感情，訛稱
    不實理由之方式詐取財物，連續犯行次數達40餘次，詐得金
    錢高達144萬5805元，以上開金錢滿足其物質慾望，斟酌其
    犯罪之動機、目的、手段、與被害人之關係及犯罪所生損害
    ；(3)被告雖坦承犯行，然僅於92年3月21日、92年3月27日以
    匯款方式自其中國信託商業銀行0000000000000號帳戶分別
    匯款1萬1000元、2萬5000元（合計3萬6000元）至告訴人乙○○之00000000000000號帳戶，有卷附告訴人乙○○之存摺
    影本（見偵卷第9頁至12頁）、中國信託商業銀行股份有限
    公司99年6月17日中信銀字第09922271207222號函附0000000
    00000號、0000000000000號帳戶91年3月至93年8月往來明細
    （見本院卷）等可稽，其餘詐得款項迄未賠償告訴人，以此
    斟酌其犯罪後之態度等一切情狀，量處如主文所示之刑。
五、又按中華民國九十六年罪犯減刑條例施行（施行日為96年7
    月16日）前，經通緝而未於中華民國96年12月31日以前自動
    歸案接受偵查、審判或執行者，不得依本條例減刑，中華民
    國九十六年罪犯減刑條例第5條定有明文，查被告丁○○就
    本案犯行，係於96年4月24日以前所為，依同條例第2條規定
    ，除該條例另有規定者外，得減刑，且本案雖於94年10月21
    日經臺灣臺北地方法院檢察署甲○大年緝字第3175號發佈通
    緝在案，惟於95年8月21日即自行到案而緝獲歸案，有通緝
    書、撤銷通緝書等在卷可稽，是被告雖係於中華民國九十六
    年罪犯減刑條例施行前經通緝，但業於96年12月31日以前自
    動歸案接受偵查，依前揭中華民國九十六年罪犯減刑條例第
    5條規定反面解釋，自得適用中華民國九十六年罪犯減刑條
    例第2條規定減刑，此外，復無其他不合中華民國九十六年
    罪犯減刑條例所定不得減刑之情形，應依同條例第2條第1項
    第3款之規定，減其宣告刑二分之一，末此敘明。
據上論斷，應依刑事訴訟法第273條之1第1項、第299條第1項前
段、第300條，刑法第2條第1項前段、第339條第1項、修正前刑
法第56條，刑法施行法第1條之1第1項、第2項前段，中華民國九
十六年罪犯減刑條例第2條第1項第3款、第7條，判決如主文。
本案經檢察官申心蓓到庭執行職務
中    華    民    國    99    年    6     月    30    日
                  刑事第六庭  法  官    張永宏
以上正本證明與原本無異。
如不服本判決應於收受送達後10日內向本院提出上訴書狀，並應
敘述具體理由；其未敘述上訴理由者，應於上訴期間屆滿後20日
內向本院補提理由書（均須按他造當事人之人數附繕）「切勿逕
送上級法院」。
                              書記官    江虹儀
中    華    民    國    99    年    6     月    30    日
附錄本件論罪科刑法條全文：
中華民國刑法第339條
意圖為自己或第三人不法之所有，以詐術使人將本人或第三人之
物交付者，處5年以下有期徒刑、拘役或科或併科1千元以下罰金
。
以前項方法得財產上不法之利益或使第三人得之者，亦同。
前二項之未遂犯罰之。
附表一：被害人乙○○部分
┌──────┬────────┬─────────┬───────┐
│  日  期    │    地    點    │    手     法     │金額（新臺幣）│
├──────┼────────┼─────────┼───────┤
│91年3月27日 │在臺南某處由呂仲│以「YAHOO摩」交友 │5,000元       │
│            │青所有之帳號0191│網站聊天室，佯稱「│              │
│            │0000000000號帳戶│陳耀文」與乙○○結│              │
│            │跨行轉出至被告謝│識，即開始不時以投│              │
│            │書玄使用之帳號01│資股票及家中急需用│              │
│            │0000000000號帳戶│錢等理由向乙○○借│              │
│            │                │錢                │              │
├──────┼────────┼─────────┼───────┤
│91年4月1日  │在臺南某處由呂仲│以「YAHOO摩」交友 │10,000元      │
│            │青所有之帳號0191│網站聊天室，佯稱「│              │
│            │0000000000號帳戶│陳耀文」與乙○○結│              │
│            │跨行轉出至被告謝│識，即開始不時以投│              │
│            │書玄使用之帳號01│資股票及家中急需用│              │
│            │0000000000號帳戶│錢等理由向乙○○借│              │
│            │                │錢                │              │
├──────┼────────┼─────────┼───────┤
│91年4月4日  │在臺南某處由呂仲│以「YAHOO摩」交友 │85,000元      │
│            │青所有之帳號0191│網站聊天室，佯稱「│              │
│            │0000000000號帳戶│陳耀文」與乙○○結│              │
│            │跨行轉出至被告謝│識，即開始不時以投│              │
│            │書玄使用之帳號01│資股票及家中急需用│              │
│            │0000000000號帳戶│錢等理由向乙○○借│              │
│            │                │錢                │              │
├──────┼────────┼─────────┼───────┤
│91年4月8日  │在臺南某處由呂仲│以「YAHOO摩」交友 │70,000元      │
│            │青所有之帳號0191│網站聊天室，佯稱「│              │
│            │0000000000號帳戶│陳耀文」與乙○○結│              │
│            │跨行轉出至被告謝│識，即開始不時以投│              │
│            │書玄使用之帳號01│資股票及家中急需用│              │
│            │0000000000號帳戶│錢等理由向乙○○借│              │
│            │                │錢                │              │
├──────┼────────┼─────────┼───────┤
│91年4月18日 │在臺南某處由呂仲│以「YAHOO摩」交友 │100,000元     │
│            │青所有之帳號0191│網站聊天室，佯稱「│              │
│            │0000000000號帳戶│陳耀文」與乙○○結│              │
│            │跨行轉出至被告謝│識，即開始不時以投│              │
│            │書玄使用之帳號01│資股票及家中急需用│              │
│            │0000000000號帳戶│錢等理由向乙○○借│              │
│            │                │錢                │              │
├──────┼────────┼─────────┼───────┤
│91年4月19日 │在臺南某處由呂仲│以「YAHOO摩」交友 │70,000元      │
│            │青所有之帳號0191│網站聊天室，佯稱「│              │
│            │0000000000號帳戶│陳耀文」與乙○○結│              │
│            │跨行轉出至被告謝│識，即開始不時以投│              │
│            │書玄使用之帳號01│資股票及家中急需用│              │
│            │0000000000號帳戶│錢等理由向乙○○借│              │
│            │                │錢                │              │
├──────┼────────┼─────────┼───────┤
│91年4月24日 │在臺南某處由呂仲│以「YAHOO摩」交友 │30,000元      │
│            │青所有之帳號0191│網站聊天室，佯稱「│              │
│            │0000000000號帳戶│陳耀文」與乙○○結│              │
│            │跨行轉出至被告謝│識，即開始不時以投│              │
│            │書玄使用之帳號01│資股票及家中急需用│              │
│            │0000000000號帳戶│錢等理由向乙○○借│              │
│            │                │錢                │              │
├──────┼────────┼─────────┼───────┤
│91年5月9日  │在臺南某處由呂仲│以「YAHOO摩」交友 │73,000元      │
│            │青所有之帳號0191│網站聊天室，佯稱「│              │
│            │0000000000號帳戶│陳耀文」與乙○○結│              │
│            │跨行轉出至被告謝│識，即開始不時以投│              │
│            │書玄使用之帳號01│資股票及家中急需用│              │
│            │0000000000號帳戶│錢等理由向乙○○借│              │
│            │                │錢                │              │
├──────┼────────┼─────────┼───────┤
│91年5月13日 │在臺南某處由呂仲│以「YAHOO摩」交友 │5,000元       │
│            │青所有之帳號0191│網站聊天室，佯稱「│              │
│            │0000000000號帳戶│陳耀文」與乙○○結│              │
│            │跨行轉出至被告謝│識，即開始不時以投│              │
│            │書玄使用之帳號01│資股票及家中急需用│              │
│            │0000000000號帳戶│錢等理由向乙○○借│              │
│            │                │錢                │              │
├──────┼────────┼─────────┼───────┤
│91年6月14日 │在臺南某處由呂仲│以「YAHOO摩」交友 │50,000元      │
│            │青所有之帳號0191│網站聊天室，佯稱「│              │
│            │0000000000號帳戶│陳耀文」與乙○○結│              │
│            │跨行轉出至被告謝│識，即開始不時以投│              │
│            │書玄使用之帳號81│資股票及家中急需用│              │
│            │0000000000號帳戶│錢等理由向乙○○借│              │
│            │                │錢                │              │
├──────┼────────┼─────────┼───────┤
│91年6月19日 │在臺南某處由呂仲│以「YAHOO摩」交友 │2,000元       │
│            │青所有之帳號0191│網站聊天室，佯稱「│              │
│            │0000000000號帳戶│陳耀文」與乙○○結│              │
│            │跨行轉出至被告謝│識，即開始不時以投│              │
│            │書玄使用之帳號81│資股票及家中急需用│              │
│            │0000000000號帳戶│錢等理由向乙○○借│              │
│            │                │錢                │              │
├──────┼────────┼─────────┼───────┤
│91年6月28日 │在臺南某處由呂仲│以「YAHOO摩」交友 │90,000元      │
│            │青所有之帳號0191│網站聊天室，佯稱「│              │
│            │0000000000號帳戶│陳耀文」與乙○○結│              │
│            │跨行轉出至被告謝│識，即開始不時以投│              │
│            │書玄使用之帳號81│資股票及家中急需用│              │
│            │0000000000號帳戶│錢等理由向乙○○借│              │
│            │                │錢                │              │
├──────┼────────┼─────────┼───────┤
│91年7月1日  │在臺南某處由呂仲│以「YAHOO摩」交友 │32,000元      │
│            │青所有之帳號0191│網站聊天室，佯稱「│              │
│            │0000000000號帳戶│陳耀文」與乙○○結│              │
│            │跨行轉出至被告謝│識，即開始不時以投│              │
│            │書玄使用之帳號81│資股票及家中急需用│              │
│            │0000000000號帳戶│錢等理由向乙○○借│              │
│            │                │錢                │              │
├──────┼────────┼─────────┼───────┤
│91年7月11日 │在臺南某處由呂仲│以「YAHOO摩」交友 │42,500元      │
│            │青所有之帳號0191│網站聊天室，佯稱「│              │
│            │0000000000號帳戶│陳耀文」與乙○○結│              │
│            │跨行轉出至被告謝│識，即開始不時以投│              │
│            │書玄使用之帳號81│資股票及家中急需用│              │
│            │0000000000號帳戶│錢等理由向乙○○借│              │
│            │                │錢                │              │
├──────┼────────┼─────────┼───────┤
│91年8月27日 │在臺南某處由呂仲│以「YAHOO摩」交友 │95,000元      │
│            │青所有之帳號0191│網站聊天室，佯稱「│              │
│            │0000000000號帳戶│陳耀文」與乙○○結│              │
│            │跨行轉出至被告謝│識，即開始不時以投│              │
│            │書玄使用之帳號81│資股票及家中急需用│              │
│            │0000000000號帳戶│錢等理由向乙○○借│              │
│            │                │錢                │              │
├──────┼────────┼─────────┼───────┤
│91年8月29日 │在臺南某處由呂仲│以「YAHOO摩」交友 │20,000元      │
│            │青所有之帳號0191│網站聊天室，佯稱「│              │
│            │0000000000號帳戶│陳耀文」與乙○○結│              │
│            │跨行轉出至被告謝│識，即開始不時以投│              │
│            │書玄使用之帳號81│資股票及家中急需用│              │
│            │0000000000號帳戶│錢等理由向乙○○借│              │
│            │                │錢                │              │
├──────┼────────┼─────────┼───────┤
│91年9月4日  │在臺南某處由呂仲│以「YAHOO摩」交友 │18,000元      │
│            │青所有之帳號0191│網站聊天室，佯稱「│              │
│            │0000000000號帳戶│陳耀文」與乙○○結│              │
│            │跨行轉出至被告謝│識，即開始不時以投│              │
│            │書玄使用之帳號81│資股票及家中急需用│              │
│            │0000000000號帳戶│錢等理由向乙○○借│              │
│            │                │錢                │              │
├──────┼────────┼─────────┼───────┤
│91年10月03日│在臺南某處由呂仲│以「YAHOO摩」交友 │30,000元      │
│            │青所有之帳號0191│網站聊天室，佯稱「│              │
│            │0000000000號帳戶│陳耀文」與乙○○結│              │
│            │跨行轉出至被告謝│識，即開始不時以投│              │
│            │書玄使用之帳號81│資股票及家中急需用│              │
│            │0000000000號帳戶│錢等理由向乙○○借│              │
│            │                │錢                │              │
├──────┼────────┼─────────┼───────┤
│91年12月4日 │在臺南某處由呂仲│以「YAHOO摩」交友 │10,000元      │
│            │青所有之帳號0191│網站聊天室，佯稱「│              │
│            │0000000000號帳戶│陳耀文」與乙○○結│              │
│            │跨行轉出至被告謝│識，即開始不時以投│              │
│            │書玄使用之帳號81│資股票及家中急需用│              │
│            │0000000000號帳戶│錢等理由向乙○○借│              │
│            │                │錢                │              │
├──────┼────────┼─────────┼───────┤
│91年12月18日│在臺南某處由呂仲│以「YAHOO摩」交友 │50,000元      │
│            │青所有之帳號0191│網站聊天室，佯稱「│              │
│            │0000000000號帳戶│陳耀文」與乙○○結│              │
│            │跨行轉出至被告謝│識，即開始不時以投│              │
│            │書玄使用之帳號81│資股票及家中急需用│              │
│            │0000000000號帳戶│錢等理由向乙○○借│              │
│            │                │錢                │              │
├──────┼────────┼─────────┼───────┤
│91年12月31日│在臺南某處由呂仲│以「YAHOO摩」交友 │100,000元     │
│            │青所有之帳號0191│網站聊天室，佯稱「│              │
│            │0000000000號帳戶│陳耀文」與乙○○結│              │
│            │跨行轉出至被告謝│識，即開始不時以投│              │
│            │書玄使用之帳號81│資股票及家中急需用│              │
│            │0000000000號帳戶│錢等理由向乙○○借│              │
│            │                │錢                │              │
├──────┼────────┴─────────┴───────┤
│合  計      │987,500元                                           │
└──────┴──────────────────────────┘
附表二：被害人丙○○部分
┌──────┬────────┬─────────┬───────┐
│  日  期    │    地    點    │    手    法      │物品、金額（新│
│            │                │                  │臺幣）        │
├──────┼────────┼─────────┼───────┤
│93年7月29日 │不詳地點之燦坤門│以交友網站聊天室，│筆記型電腦1台 │
│            │市              │訛稱其為名為「高橋│73,320元      │
│            │                │浩二」之日本人與郭│              │
│            │                │芳婷結識，要求代為│              │
│            │                │購買              │              │
├──────┼────────┼─────────┼───────┤
│93年7月30日 │在臺北市某處由郭│要求代為轉帳給被告│現金          │
│            │芳婷現金存入被告│之台灣親人        │20,000元      │
│            │丁○○之中國信託│                  │              │
│            │商業銀行00000000│                  │              │
│            │4501號帳戶      │                  │              │
├──────┼────────┼─────────┼───────┤
│93年8月1日  │在臺北市某處由郭│要求代為轉帳給被告│現金          │
│            │芳婷現金存入被告│之台灣親人        │12,000元      │
│            │丁○○之中國信託│                  │              │
│            │商業銀行00000000│                  │              │
│            │4501號帳戶      │                  │              │
├──────┼────────┼─────────┼───────┤
│93年8月1日  │在臺北市某處由郭│要求代為轉帳給被告│現金          │
│            │芳婷現金存入被告│之台灣親人        │2,000元       │
│            │丁○○之中國信託│                  │              │
│            │商業銀行00000000│                  │              │
│            │4501號帳戶      │                  │              │
├──────┼────────┼─────────┼───────┤
│93年8月5日  │台灣路威股份有限│以交友網站聊天室，│LV皮包2個     │
│            │公司中山分公司  │訛稱其為名為「高橋│103,100元     │
│            │                │浩二」之日本人與郭│              │
│            │                │芳婷結識，要求代為│              │
│            │                │購買              │              │
├──────┼────────┼─────────┼───────┤
│93年8月至同 │不詳地點撥打行動│謊稱證件遺失，要郭│現金          │
│年10月間    │電話            │芳婷代辦中華電信股│14,222元      │
│            │                │份有限公司（下稱中│              │
│            │                │華電信）行動話0937│              │
│            │                │83712門號、大電信 │              │
│            │                │PHS超電磁波行動電 │              │
│            │                │話（稱大眾電信PHS │              │
│            │                │）0000000000號門號│              │
│            │                │供其使用          │              │
├──────┼────────┼─────────┼───────┤
│93年8月22日 │遠東大飯店、亞都│訛稱護照遺失，要求│5次，合計現金 │
│起至93年9月 │麗緻大飯店、立德│丙○○代支出住宿費│106,678 元    │
│8日止       │台大尊賢會館（2 │用                │              │
│            │次）、六福皇宮等│                  │              │
│            │飯店            │                  │              │
├──────┼────────┼─────────┼───────┤
│93年8月22日 │京華城（餐廳）、│訛稱護照遺失，要求│3次，合計現金 │
│起至93年8月 │港九香滿樓餐廳、│丙○○代支出飲食費│2,116元       │
│30 日止     │爭鮮迴轉壽司伊通│用                │              │
│            │店              │                  │              │
├──────┼────────┼─────────┼───────┤
│93年8月25日 │臺北市各處（神腦│訛稱護照遺失，要求│3次，合計現金 │
│、26日、27日│國際、歐特耐、新│丙○○代支出消費費│56,869 元     │
│            │光三越）        │用                │              │
├──────┼────────┼─────────┼───────┤
│93年9月8日  │臺北市中山區龍江│訛稱護照遺失，要求│現金          │
│            │路120巷9號7樓之6│丙○○代為租屋，支│68,000元      │
│            │                │付租、押金        │              │
├──────┼────────┴─────────┴───────┤
│合  計      │458,305元                                           │
└──────┴──────────────────────────┘

司法院資訊處製作；財團法人民間司法改革基金會備份。
